【裁判字號】    95,訴,489
【裁判日期】    951031
【裁判案由】    違反毒品危害防制條例
【裁判全文】
臺灣屏東地方法院刑事判決               95年度訴字第489號
公  訴  人  臺灣屏東地方法院檢察署檢察官
被      告  甲○○
上列被告因違反毒品危害防制條例案件，經檢察官提起公訴（95
年度毒偵字第607 號、第701 號），茲因被告就被訴事實為有罪
之陳述，經告知簡式審判程序意旨，並聽取公訴人及被告之意見
後，本院合議庭裁定由受命法官獨任依簡式審判程序審理，判決
如下：
    主  文
甲○○連續施用第一級毒品，累犯，處有期徒刑壹年貳月。扣案
沾黏海洛因成分之注射針筒壹支、夾鏈袋貳只均沒收銷燬之。
    事  實
一、甲○○有多次因違反麻醉藥品管理條例、肅清煙毒條例而經
    法院判刑確定，入監執行之紀錄：
  (一)民國83年間因違反麻醉藥品管理條例、肅清煙毒條例案件，
    經本院以83年度訴字第223 號依序判處有期徒刑4 月、3 年
    ，應執行有期徒刑3 年2 月確定，於83年6 月28日入監執行
    ，85年1 月17日因假釋出監交付保護管束，依指揮書應於86
    年8月27日期滿。
  (二)嗣前開假釋期間內，因違反麻醉藥品管理條例、肅清煙毒條
    例案件，經本院86年度訴字第623 號依序判處有期徒刑5 月
    、3 年4 月，應執行有期徒刑3 年7 月確定，連同前項假釋
    經撤銷所餘殘刑1 年7 月21日，接續執行，於86年11月17日
    入監，89年4 月25日因縮刑假釋出監，依指揮書於91年11月
    28日因縮刑期滿未經撤銷假釋而執行完畢。
二、又其因施用毒品違反毒品危害防制條例，經本院93年度毒聲
    字319 號裁定令入勒戒處所施予觀察、勒戒，於93年5 月13
    日入所執行，旋因有繼續施用毒品之傾向，再經本院93年度
    毒聲字第406 號裁定令入戒治處所施以強制戒治，於93年6
    月25日轉入執行，嗣因戒治期間逾6 月以上，經評定戒治處
    遇成效合格，已無繼續強制戒治必要，於94年1 月11日釋放
    出所。
三、詎其經前開強制戒治執行完畢竟不知悔改，5 年內復基於施
    用第一級毒品之概括犯意，自95年3 月間某日起，至95年4
    月23日中午12時50分許止，連續在其位於屏東縣萬丹鄉○○
    村○○路310 號住處、萬丹鄉○○村○○路保安堂後產業道
    路，及萬丹鄉○○村○○路田厝橋旁南向產業道路旁等處，
    以皮下注射之方式，施用第一級毒品海洛因多次，嗣先於95
    年4 月1 日下午4 時30分許，在屏東縣萬丹鄉○○村○○路
    保安堂前為警查獲，扣得原供其盛裝海洛因之夾鏈袋1 只；
    旋又於95年4 月23日下午1 時許，在屏東縣萬丹鄉○○村○
    ○路田厝橋旁，再為警查獲，扣得其所有供施用海洛因之注
    射針筒1 支、夾鏈袋1 只。其2 次查獲經採尿送驗，均呈嗎
    啡、可待因，即海洛因經人體水解代謝產物陽性反應。
四、案經屏東縣警察局屏東分局報告臺灣屏東地方法院檢察署檢
    察官偵查起訴。
    理  由
一、前揭連續施用第一級毒品海洛因之犯罪事實，業據被告甲○
    ○於本院審理時自承不諱，並有扣案注射針筒1 支、夾鏈袋
    2 只，經本院囑託高雄醫學大學附設中和紀念醫院以氣相層
    析質譜儀法（GC／MS）檢驗結果，均呈海洛因陽性反應，有
    該院95年7 月4 日，編號0000-000、693 、694 號檢驗報告
    在卷可參；又其前揭2 次經查獲採尿送臺灣檢驗科技股份有
    限公司以氣相層析質譜儀法（GC／MS）檢驗結果，亦均呈可
    待因、嗎啡，即海洛因經人體代謝水解產物之陽性反應，有
    該公司95年4 月14日，編號KＺ000000000000號、95年5 月4
    日，編號KＺ000000000000號濫用藥物尿液檢驗報告附卷可按
    ，與上開報告均為鑑定機關本於專業知識暨以精密儀器測試
    後所得之結論，自可憑信。被告甲○○自白施用海洛因，堪
    信與事實相符。
二、被告甲○○前因施用毒品違反毒品危害防制條例，經本院93
    年度毒聲字319 號裁定令入勒戒處所施予觀察、勒戒，於93
    年5 月13日入所執行，旋因有繼續施用毒品之傾向，再經本
    院93年度毒聲字第406 號裁定令入戒治處所施以強制戒治，
    於93年6 月25日轉入，嗣因戒治期間逾6 月以上，經評定戒
    治處遇成效合格，已無繼續強制戒治必要，於94年1 月11日
    釋放出所，有臺灣高等法院被告前案紀錄表、臺灣屏東地方
    法院檢察署刑案資料查註紀錄表、全國施用毒品案件紀錄表
    、受觀察勒戒人毒品及前科紀錄簡列表各1 份在卷可按，其
    強制戒治執行完畢經釋放後，5 年內再犯本件施用第一級毒
    品海洛因之犯罪事證已臻明確，應依法論科。
三、按海洛因為毒品危害防制條例第2 條第2 項第1 款規定之第
    一級毒品，除法律另有規定者外，不得持有、施用。核被告
    甲○○所為，係犯毒品危害防制條例第10條第1 項之施用第
    一級毒品罪。其施用前持有海洛因之低度行為，應為施用之
    高度行為所吸收，不另論罪。其先後多次犯行均時間緊接，
    手法相同，並觸犯構成要件相同之罪，顯係基於概括犯意反
    覆為之，有連續犯之關係，94年2 月2 日修正公布之刑法於
    被告前開犯行後，已自95年7 月1 日施行，修正後刑法刪除
    第56條關於連續犯之規定，雖非犯罪構成要件變更，但影響
    行為人刑罰法律效果，自屬法律變更，比較被告行為時即修
    正前刑法之規定，其多次犯行應論以1 罪而加重其刑至2 分
    之1 ；若適用修正後刪除連續犯規定之結果，所犯多次犯行
    應分別論以數罪，是修正後規定並未較有利於被告，依刑法
    第2 條第1 項規定，應適用行為時之法律即修正前刑法第56
    條連續犯之規定，論以連續施用第一級毒品1 罪，並加重其
    刑。又被告甲○○前因違反麻醉藥品管理條例、肅清煙毒條
    例案件，經本院以83年度訴字第223 號依序判處有期徒刑4
    月、3 年，應執行有期徒刑3 年2 月確定，於83年6 月28日
    入監執行，85年1 月17日因假釋出監交付保護管束，依指揮
    書應於86年8 月27日期滿，惟假釋期間因違反麻醉藥品管理
    條例、肅清煙毒條例案件，經本院86年度訴字第623 號依序
    判處有期徒刑5 月、3 年4 月，應執行有期徒刑3 年7 月確
    定，連同前開假釋經撤銷所餘殘刑1 年7 月21日，接續執行
    ，於86年11月17日入監，89年4 月25日因縮刑假釋出監，依
    指揮書於91年11月28日因縮刑期滿未經撤銷假釋而執行完畢
    ，有臺灣高等法院被告前案紀錄表及臺灣屏東地方法院檢察
    署刑案資料查註紀錄表各1 份在卷可按，茲於5 年以內再故
    意犯本件有期徒刑以上之罪，不論依94年2 月2 日修正公布
    前刑法第47條，或修正後，並於95年7 月1 日即被告前揭行
    為後施行之刑法第47條第1 項規定，均構成累犯，對被告而
    言並無有利或不利之情形，不生新舊法比較之問題，應逕依
    修正前之刑法第47條，論以累犯，並加重其刑。其有2 種刑
    之加重事由，應遞加重之。
四、爰審酌被告甲○○之年齡、品行、智識程度、犯罪手段、對
    於法益侵害之程度，其為56年8 月2 日出生、受有高中畢業
    教育、業工之人，為本件犯罪時年38歲，有年籍等資料在卷
    可參，年近不惑，前已數次因施用毒品而經判刑確定入監，
    或送觀察、勒戒、強制戒治執行，蹉跎多時，竟仍不思悔悟
    ，再犯本件施用毒品犯行，顯見其法治觀念薄弱，且施用毒
    品成習，對於社會秩序及其個人身心健康之影響非輕，若未
    予適當矯治助其脫離毒害，使早日革新重返社會，終非國家
    社稷及其個人家庭之福，並審酌其犯罪施用毒品之期間長度
    、本件查獲器具之數量，及其犯罪經查獲後，尚能坦認犯行
    ，態度尚可等一切情狀，量處如主文所示之刑，以資儆懲。
五、扣案供本件施用、持有海洛因犯罪使用之注射針筒1 支、夾
    鏈袋2 只，經鑑驗證實已為海洛因成分所沾黏，依卷附法務
    部調查局93年3 月19日調科壹字第09300113060 號函意旨，
    顯然難以析離，應併同內含毒品成分，均依毒品危害防制條
    例第18條第1 項前段規定沒收銷燬之。
據上論斷，應依刑事訴訟法第273 條之1 第1 項、第299 條第1
項前段，毒品危害防制條例第10條第1 項、第18條第1 項前段，
刑法第2 條第1 項、第11條、94年2 月2 日修正公布前刑法第56
條、第47條，判決如主文。
本案經檢察官鍾仁松到庭執行職務
中    華    民    國    95    年    10    月    31    日
                  刑事第二庭      法  官  陳松檀
以上正本證明與原本無異。
如不服本判決應於收受本判決送達後10日內向本院提出上訴書狀
，其未敘述上訴理由者，並得於提起上訴後10日內向本院補提理
由書狀（均須按他造當事人之人數附繕本）「切勿逕送上級法院
」
中    華    民    國    95    年    10    月    31    日
                                  書記官  林祥玉
附錄本件判決引用之法條：
毒品危害防制條例第10條
施用第一級毒品者，處 6 月以上 5 年以下有期徒刑。


司法院資訊處製作；財團法人民間司法改革基金會備份。
